臺灣彰化地方法院刑事裁定
111年度聲字第278號
聲明異議人  
即  受刑人  鄭景訓



上列聲明異議人即受刑人因違反毒品危害防制條例案件，對臺灣
彰化地方檢察署檢察官之指揮執行（臺灣彰化地方檢察署檢察官
110年度執字第4588號）聲明異議，本院裁定如下：
    主    文
聲明異議駁回。  
    理    由
一、聲明異議意旨略以：聲明異議人即受刑人鄭景訓（下稱受刑
    人）所犯110年度執字第4588號案件與110年度執更字第585
    號案件，應符合刑法第51條、第53條併合處罰之規定，檢察
    官不准數罪併罰，難以信服，爰聲明異議等語。
二、按裁判確定前犯數罪者，併合處罰之；數罪併罰，有二裁判
    以上者，依第51條之規定，定其應執行之刑，刑法第50條第
    1項前段、第53條分別定有明文。再按被告一再犯罪，經受
    諸多科刑判決確定之情形，上開所謂裁判確定，乃指首先確
    定之科刑判決而言；亦即以該首先判刑確定之日作為基準，
    在該日期之前所犯各罪，應依刑法第51條各款規定，定其應
    執行之刑；在該日期之後所犯者，則無與之前所犯者合併定
    執行刑之餘地（最高法院108年度臺抗字第1581號裁定意旨
    參照）。換言之，刑法第53條所謂「數罪併罰，有二裁判以
    上者，依第51條之規定，定其應執行之刑」，係以二裁判以
    上所宣告之數罪，均在裁判確定前所犯為要件；行為繼續犯
    之罪，雖其行為始於他罪判決確定前，但其行為終了之日已
    在他罪判決確定後者，因該罪與他罪已非裁判確定前所犯數
    罪，自無該條之適用。
三、經查：
　㈠本件受刑人前因違反毒品危害防制條例等數罪，先後經本院
    以108年度訴字第1241號、第1358號、109年度訴字第42號、
    109年度易字第659號、第477號、109年度訴字第705號等判
    決，判處有期徒刑確定，經本院以110年度聲字第312號裁定
    ，定應執行有期徒刑6年3月確定（詳附表所示），嗣經臺灣
    彰化地方檢察署檢察官以110年度執更字第585號執行指揮書
    予以執行（以下簡稱甲案）；另受刑人因意圖販賣而持有第
    二級毒品案件，經本院以109年度訴字第947號判決有期徒刑
    3年，迭經臺灣高等法院臺中分院、最高法院分別以110年度
    上訴字第335號、110年度臺上字第5783號判決上訴駁回確定
    （以下簡稱乙案）等情，有上開刑事判決書、裁定書及本院
    被告前案紀錄表在卷可稽。
  ㈡上開甲案部分，首先確定之科刑判決為附表編號1至3所示之1
    08年度訴字第1241號、第1358號、109年度訴字第42號合併
    判決，該案判決確定之日為民國109年2月27日。換言之，符
    合數罪併罰之數罪，均應在該裁判確定之基準日前所犯為要
    件。而乙案部分，受刑人基於意圖販賣而持有第二級毒品甲
    基安非他命之犯意，於109年2月20日自法務部○○○○○○○○釋放
    後之某時起至109年3月3日中午12時5分許為警查獲前止之某
    時，購入純質淨重20公克以上之甲基安非他命共9包，而非
    法持有上揭毒品，並欲藉機出售牟利。嗣於109年3月3日中
    午12時5分許，為警查獲。是其犯罪時間為109年2月20日釋
    放出所後某時起至109年3月3日中午12時5分許為警查獲時止
    之事實，有上開判決書在卷可參。依上揭說明，受刑人意圖
    販賣而持有第二級毒品罪，其持有之繼續，為行為之繼續，
    而非狀態之繼續，故其意圖販賣而持有第二級毒品時，該罪
    雖告成立，但其完結，須繼續至持有行為終了時為止。而受
    刑人持有行為終了之日為109年3月3日中午12時5分許，為警
    查獲時止，顯然已在附表編號1至3所示判決確定日109年2月
    27日後。依前開說明，乙案之罪與甲案部分各罪，並不符合
    刑法第50條之裁判確定前犯數罪之要件，無從依刑法第53條
    、第51條數罪併罰之規定裁定定其應執行刑。
四、綜上所述，檢察官認為本件不符合數罪併罰，其執行之指揮
    並無不當。本件聲明異議為無理由，應予駁回。
據上論結，應依刑事訴訟法第486 條，裁定如主文。
中　　華　　民　　國　　111 　年　　3 　　月　　24　　日
                    刑事第六庭  法  官  呂美玲          
以上正本證明與原本無異。
如不服本裁定，應於裁定送達後5日內，向本院提出抗告狀。
中　　華　　民　　國　　111 　年　　3 　　月　　24　　日
                                書記官  鍾宜津
　　　　　　　　　　　　　　　　
附表（引用本院110年度聲字第312號裁定附表）：
 編          號          1         2         3  罪          名  毒品危害防制條例 毒品危害防制條例 毒品危害防制條例  宣    告    刑  有期徒刑8月 有期徒刑9月 有期徒刑9月  犯  罪  日  期  108年3月22日上午9時許採尿時回溯4日內某時 108年8月9日 108年10月3日  偵查(自訴)機關  年度案號  臺灣彰化地方檢察署108年度毒偵字第1243、1021、1519號、108年度偵字第8482號 臺灣彰化地方檢察署108年度毒偵字第1243、1021、1519號、108年度偵字第8482號 臺灣彰化地方檢察署108年度毒偵字第1243、1021、1519號、108年度偵字第8482號 最  後  事實審 法    院 臺灣彰化地方法院 臺灣彰化地方法院 臺灣彰化地方法院  案    號 108年度訴字第1241、1358號、109年度訴字第42號 108年度訴字第1241、1358號、109年度訴字第42號 108年度訴字第1241、1358號、109年度訴字第42號  判決日期 109年2月27日 109年2月27日 109年2月27日 確  定  判  決 法    院 臺灣彰化地方法院 臺灣彰化地方法院 臺灣彰化地方法院  案    號 108年度訴字第1241、1358號、109年度訴字第42號 108年度訴字第1241、1358號、109年度訴字第42號 108年度訴字第1241、1358號、109年度訴字第42號  判    決 確定日期 109年2月27日(協商判決) 109年2月27日(協商判決) 109年2月27日(協商判決) 是否為得易科罰金、易服社會勞動之罪  否 否 否 備            註  臺灣彰化地方檢察署109年度執字第2155號     編號1至4所示之罪所處之刑已定應執行有期徒刑1年10月   


 編          號          4         5         6  罪          名  竊盜 竊盜 毒品危害防制條例  宣    告    刑  有期徒刑7月 有期徒刑3月，如易科罰金，以新臺幣1000元折算1日 有期徒刑3年10月  犯  罪  日  期  109年1月9日 109年1月7日 108年8月18日  偵查(自訴)機關  年度案號  臺灣彰化地方檢察署109年度偵字第7641號 臺灣彰化地方檢察署109年度偵字第4795號 臺灣彰化地方檢察署109年度偵字第 4077、4400號 最  後  事實審 法    院 臺灣彰化地方法院 臺灣彰化地方法院 臺灣彰化地方法院  案    號 109年度易字第659號 109年度易字第477號 109年度訴字第705號  判決日期 109年8月31日 109年10月27日 109年10月22日 確  定  判  決 法    院 臺灣彰化地方法院 臺灣彰化地方法院 臺灣彰化地方法院 (聲請書誤載為中高分院)  案    號 109年度易字第659號 109年度易字第477號 109年度訴字第705號(聲請書誤載為109年度上訴字第2747號)  判    決 確定日期 109年9月30日 109年11月25日 110年1月5日 是否為得易科罰金、易服社會勞動之罪  否 是 否 備            註  臺灣彰化地方檢察署109年度執字第4714號 臺灣彰化地方檢察署109年度執字第5748號 臺灣彰化地方檢察署110年度執字第594號   編號1至4所示之罪所處之刑已定應執行有期徒刑1年10月  編號6至10所示之罪所處之刑已定應執行有期徒刑4年6月 


 編          號          7         8         9  罪          名  毒品危害防制條例 毒品危害防制條例 毒品危害防制條例  宣    告    刑  有期徒刑3年9月 有期徒刑3年9月 有期徒刑3年9月  犯  罪  日  期  108年12月7日 108年12月7日 108年12月14日  偵查(自訴)機關  年度案號  臺灣彰化地方檢察署109年度偵字第 4077、4400號 臺灣彰化地方檢察署109年度偵字第 4077、4400號 臺灣彰化地方檢察署109年度偵字第 4077、4400號 最  後  事實審 法    院 臺灣彰化地方法院 臺灣彰化地方法院 臺灣彰化地方法院  案    號 109年度訴字第705號 109年度訴字第705號 109年度訴字第705號  判決日期 109年10月22日 109年10月22日 109年10月22日 確  定  判  決 法    院 臺灣彰化地方法院 (聲請書誤載為中高分院) 臺灣彰化地方法院 (聲請書誤載為中高分院) 臺灣彰化地方法院 (聲請書誤載為中高分院)  案    號 109年度訴字第705號(聲請書誤載為109年度上訴字第2747號) 109年度訴字第705號(聲請書誤載為109年度上訴字第2747號) 109年度訴字第705號(聲請書誤載為109年度上訴字第2747號)  判    決 確定日期 110年1月5日(撤回上訴) 110年1月5日(撤回上訴) 110年1月5日(撤回上訴) 是否為得易科罰金、易服社會勞動之罪  否 否 否 備            註  臺灣彰化地方檢察署110年度執字第594號     編號6至10所示之罪所處之刑已定應執行有期徒刑4年6月   


 編          號         10    罪          名  毒品危害防制條例    宣    告    刑  有期徒刑3年9月    犯  罪  日  期  108年12月19日    偵查(自訴)機關  年度案號  臺灣彰化地方檢察署109年度偵字第 4077、4400號   最  後  事實審 法    院 臺灣彰化地方法院    案    號 109年度訴字第705號    判決日期 109年10月22日   確  定  判  決 法    院 臺灣彰化地方法院 (聲請書誤載為中高分院)    案    號 109年度訴字第705號(聲請書誤載為109年度上訴字第2747號)    判    決 確定日期 110年1月5日(撤回上訴)   是否為得易科罰金、易服社會勞動之罪  否   備            註  臺灣彰化地方檢察署110年度執字第594號     編號6至10所示之罪所處之刑已定應執行有期徒刑4年6月